臺灣高等法院民事裁定
111年度抗字第785號
抗  告  人  李耀榕  
上列抗告人因與相對人呂芳誠間返還租賃房屋等強制執行事件，
聲明異議，對於中華民國111年3月30日臺灣新北地方法院111年
度執事聲字第17號裁定，提起抗告，本院裁定如下：
    主  文
抗告駁回。
抗告程序費用由抗告人負擔。
    理  由
一、抗告意旨略以：相對人執原法院109年度板簡字第2903號假
    執行之裁判（下稱系爭判決）為執行名義，聲請該院以110
    年度司執字第134316號返還租賃房屋等強制執行事件（下稱
    系爭執行事件），對伊假執行遷讓返還門牌新北市○○區○○路
    0段00巷000弄000○0號房屋（下稱系爭房屋），惟系爭判決
    並未確定，尚未釐清相對人得否請求返還系爭房屋，且伊已
    提起債務人異議之訴（案列原法院111年度訴字第579號，下
    稱系爭異議之訴事件），請准停止系爭執行事件之執行。詎
    原法院司法事務官以110年度司執字第134316號裁定（下稱
    原處分）及原法院法官以111年度司執字第17號裁定（下稱
    原裁定）駁回伊之聲請，即有違誤。爰提起抗告，聲明廢棄
    原裁定及原處分，准予停止系爭執行事件之強制執行程序等
    語。
二、強制執行，依假執行裁判之執行名義為之，此觀強制執行法
    第4條第1項第2款規定即明。又同法第18條第1項規定強制執
    行程序開始後，除法律另有規定外，不停止執行。明示以不
    停止執行為原則。同條第2項所以例外規定得停止執行，係
    因回復原狀等訴訟，如果勝訴確定，債務人之物已遭執行無
    法回復，為避免債務人發生難以回復之損害，必於認有必要
    時，始得裁定停止執行。倘債務人所提訴訟為不合法、當事
    人不適格、顯無理由者，均難認有停止執行之必要。
三、相對人以系爭判決為執行名義，聲請原法院為假執行，有民
    事聲請強制執行狀、系爭判決、執行命令可證(見司執卷第7
    至9、11、43至49頁)，觀諸系爭判決主文第4項就相對人勝
    訴部分宣告得假執行(見司執卷第11頁)，為假執行之裁判，
    則相對人執系爭判決為執行名義，核與強制執行法第4條第1
    項第2款規定相符，堪認執行法院開始系爭執行事件程序，
    於法並無違誤。又假執行本係就財產上之給付，於終局判決
    確定前，賦與執行力之宣告，使當事人得依該宣告，提前獲
    取本案勝訴效果，是相對人聲請系爭執行程序之始，系爭判
    決縱未確定，仍不影響系爭執行程序為合法之認定。遑論上
    訴人嗣對系爭判決提起上訴，因上訴不合法而被以裁定駁回
    ，上訴人再就該裁定提起抗告，因逾抗告期間，經原法院以
    抗告不合法駁回其抗告，足悉系爭判決溯及於抗告期間屆滿
    時即111年4月12日已告確定，有原法院板橋簡易庭民事裁定
    、本院公務電話紀錄表可查(見本院卷第65至67、77頁)，並
    經本院調閱該卷宗查證無訛(見本院卷第83頁)，則抗告人猶
    以系爭判決尚未確定，主張系爭執行程序應予停止云云，顯
    不可取。
四、債權人以假執行判決為執行名義聲請執行者，該宣告假執行
    之判決尚未確定，債務人若對假執行判決有所爭執，應於上
    訴程序救濟之，若債務人提起債務人異議之訴，即欠缺權利
    保護之必要。如該假執行之本案判決嗣經維持並確定，則該
    執行程序即轉換為終局執行，亦非該異議之訴所得排除。本
    件抗告人雖提起系爭債務人異議之訴，請求撤銷系爭執行程
    序（見本院卷第69至73頁），惟系爭判決業於111年4月12日
    確定，已如上述，可知系爭執行程序經轉換為終局執行，自
    非系爭異議之訴所得排除，依上開說明，難認本件強制執行
    程序有停止執行之必要。從而，原處分駁回抗告人聲請停止
    執行，原裁定認抗告人聲明異議為無理由，予以駁回，理由
    雖與本院部分不同，但結論無二致，仍應予維持。抗告意旨
    指摘原處分及原裁定不當，聲明廢棄，非有理由，應予駁回
    。
五、據上論結，本件抗告為無理由，爰裁定如主文。
中　　華　　民　　國　　111 　年　　10　　月　　31　　日
                  民事第八庭  
                        審判長法  官  邱育佩
                              法  官  湯千慧
                              法  官  譚德周
正本係照原本作成。
不得再抗告。
中　　華　　民　　國　　111 　年　　10　　月　　31　　日

    　　　　　　　　　　　　　書記官  林伶芳